【裁判字號】    97,交聲,809
【裁判日期】    970710
【裁判案由】    交管條例聲異
【裁判全文】
臺灣板橋地方法院交通事件裁定        97年度交聲字第809 號
原處分機關  交通部公路總局臺北區監理所板橋監理站
異  議  人  甲○○
即受處分人
上列受處分人因違反道路交通管理處罰條例案件，對於交通部公
路總局臺北區監理所板橋監理站於民國97年4 月29日所為之處分
（原處分案號：板監裁字裁41－1AB937446 號），聲明異議，本
院裁定如下：
    主  文
異議駁回。
    理  由
一、原處分機關略以：異議人即受處分人甲○○所有之車號GJN
    －413 號普通重型機車，於民國96年12月21日15時12分許，
    在臺北市○○○路○ 段106 號，因「在設有禁止停車標誌之
    處所停車」違規，由臺北市停車管理處交通助理員拍照採證
    後，依道路交通管理處罰條例第56條第1 項第4 款規定，以
    北市交停字第1AB937446 號舉發違反道路交通管理事件通知
    單逕行舉發，由原處分機關裁處罰鍰新臺幣（下同）600 元
    之處分。
二、聲明異議意旨略以：舉發地點原劃有機車停車格，因商家不
    願門口被停車，故私自將該停車格塗銷，造成本件誤認而開
    立罰單，且若只要有禁止停車標誌就不可以停車，何以臺北
    市政府又會在該路段劃設機車停車格（詳如伊所附照片所示
    ），為此聲明異議，請求撤銷原處分云云。
三、按「汽車駕駛人停車時，有下列情形之一者，處新臺幣600
    元以上1,200 元以下罰鍰：四、在設有禁止停車標誌、標線
    之處所停車」，道路交通管理處罰條例第56條第1 項第4 款
    規定甚明；次按「汽車臨時停車時，應依下列規定：一、橋
    樑、隧道、圓環、障礙物對面、鐵路平交道、人行道、行人
    穿越道、快車道等處，不得臨時停車」、「汽車停車時，應
    依下列規定：一、禁止臨時停車處所不得停車。．．四、設
    有禁止停車標誌、標線之處所不得停車。」，道路交通安全
    規則第111 條第1 項第2 款、第112 條第1 項第1 款、第4
    款分別定有明文，是汽車駕駛人停車時，自應遵行。
四、經查：異議人甲○○所有之車號GJN －413 號普通重型機車
    ，於96年12月21日15時12分許，在臺北市○○○路○ 段106
    號，因有「在設有禁止停車標誌之處所停車」之違規行為，
    為臺北市停車管理處交通助理員逕行舉發等情，有採證照片
    2 幀、臺北市政府交通局北市交停字第1AB937446 號舉發違
    反道路交通管理事件通知單1 紙在卷可稽，且異議人對於系
    爭機車於上述時、地停車之事實並不爭執。雖異議人以：舉
    發地點原劃有機車停車格，係因商家不願門口被停車，故私
    自將該停車格塗銷，造成警員誤認該處不可停車云云置辯，
    然查，觀諸卷附本件採證照片2 幀所示可知，舉發地點之騎
    樓地面明顯可見並無劃設任何白線機車停車格遭私人塗銷之
    情形，且該處設置有「騎樓禁止停車」標誌牌（並以雙向箭
    頭指示禁停範圍），足供騎駕人遵循辨識；又查，長安東路
    2 段（建國北路至松江路），於96年4 月10日原實施「人行
    道禁止停車管制」措施，自96年7 月31日起實施「騎樓禁止
    停車」，同時取消人行道禁停，主管機關於網站資訊公告使
    民眾廣為周知，且查該路段，於中間設有二面騎樓禁止停車
    標誌牌，箭頭為雙向，而臺北市停車管理處未在騎樓規劃機
    車停車位，此有臺北市停車管理處97年6 月27日北市停四字
    第09733568400 號書函暨函附本件舉發違規之彩色採證照片
    2 幀、標示出違規地點與禁止停車標誌設之平面圖、「機車
    退出騎樓實施路段、時間表」各1 紙存卷可稽。是以，被告
    前揭所辯顯與事實不符，無足採信。而禁止停車標誌設置之
    旨，乃揭示該路段已實施機車全面退出騎樓、人行道之停放
    管制，路權回歸行人專用，故異議人所有之機車所停放之前
    開處所已全面禁止停車（設有騎樓、人行道禁止停車，機慢
    車停放區除外之標誌牌面），故該機車停放於上開騎樓係屬
    違規行為至為明確。
五、綜上所述，異議人所有之上開機車在設有禁止停車標誌之處
    所停車之事證明確，原處分機關就上開違規事實援引前揭規
    定，裁處異議人罰鍰新臺幣600 元，於法並無不當，本件異
    議為無理由，應予駁回。
六、據上論斷，應依道路交通案件處理辦法第19條，裁定如主文
    。
中    華    民    國    97    年    7     月    10    日
                  交通法庭法  官  林淑婷
以上正本證明與原本無異
如不服本裁定應於送達後5 日內向本院提出抗告狀
                          書記官  林金良
中    華    民    國    97    年    7     月    10    日


司法院資訊處製作；財團法人民間司法改革基金會備份。
